臺灣基隆地方法院刑事判決　　　　　　　 96年度訴字第374號
公　訴　人　臺灣基隆地方法院檢察署檢察官
被　　　告　甲○
上列被告因違反毒品危害防制條例案件，經檢察官提起公訴（96
年度毒偵字第566號），被告於準備程序進行中，就被訴事實為
有罪之陳述，經本院合議庭裁定由受命法官獨任進行簡式審判程
序，判決如下：
    主  文
甲○施用第一級毒品，累犯，處有期徒刑拾壹月。扣案之第一級
毒品海洛因（淨重貳點玖伍公克）併同難以析離之包裝袋伍只及
第二級毒品甲基安非他命（驗餘淨重貳點陸貳公克）併同難以析
離之包裝袋貳只均沒收銷燬之。
    事  實
一、甲○前因施用第二級毒品案件，經本院裁定送觀察、勒戒後
    ，認無繼續施用毒品傾向，由臺灣基隆地方法院檢察署檢察
    官於90年6月20日，以90年度毒偵字第937號、第980號、第
    985號為不起訴處分確定，並於民國90年6月21日釋放出所。
    又因施用第二級毒品案件，經本院於93年9月27日，以93 年
    度基簡字第793號判決判處有期徒刑4月確定，於94年2月23
    日易科罰金執行完畢。再因施用第一級及第二級毒品案件，
    經本院以95年度訴字第670號各判處有期徒刑8月、4月，定
    應執行有期徒刑11月後，被告不服提起上訴，嗣經臺灣高等
    法院於96年3月6日，以96年度上訴字第52號判決駁回上訴確
    定（尚未執行）。詎其猶不知藉此戒除毒品惡習，復基於施
    用第一級毒品海洛因及第二級毒品甲基安非他命之犯意，於
    96年2月7日下午1時許，在基隆市○○街60之1號住處，以將
    海洛因、甲基安非他命一同置於錫箔紙上，再以火烤吸取其
    散發煙霧之方式，同時施用第一級毒品海洛因及第二級毒品
    甲基安非他命1次。為警於同日晚間9時50分許，在上址依法
    執行搜索時查獲，並扣得其為施用而持有之第一級毒品海洛
    因5包（總淨重2.95公克）及第二級毒品甲基安非他命2 包
    （總淨重2.64公克，驗餘2.62公克），且經採集其尿液送驗
    結果呈安非他命、甲基安非他命、嗎啡陽性反應，而悉上情
    。
二、案經臺北市政府警察局大安分局報告臺灣基隆地方法院檢察
    署檢察官偵查起訴。
    理　　由
壹、程序事項
    本件被告甲○所犯者非為死刑、無期徒刑、最輕本刑為3年
    以上有期徒刑之罪或高等法院管轄第一審案件，其於準備程
    序進行中，先就被訴事實為有罪之陳述，經告知其簡式審判
    程序之旨，並聽取公訴人、被告之意見後，本院合議庭業已
    依刑事訴訟法第273條之1第1項之規定，裁定由受命法官獨
    任以簡式審判程序進行本案之審理，且依同法第273條之2規
    定，簡式審判程序之證據調查，不受同法第159條第1項、第
    161條之2、第161條之3、第163條之1及第164條至第170條規
    定之限制，合先敘明。
貳、實體事項
一、認定事實所憑之證據名稱：
  (一)被告於警詢、偵查、本院準備程序及審理時之自白。
  (二)扣案之第一級毒品海洛因5包及第二級毒品甲基安非他命2包
    （扣案之白粉5包及白色結晶體2包，經警方依聯勤二○四廠
    製造之煙毒品檢驗包初步檢驗結果，前者呈嗎啡、海洛因反
    應，後者呈安非他命反應，有臺北市政府警察局大安分局臥
    龍所毒品初步鑑驗報告單2份暨鑑驗照片2張在卷可稽；前者
    再送法務部調查局確認鑑驗結果，均含第一級毒品海洛因成
    分，總淨重2.95公克，後者再送臺北市政府警察局鑑驗結果
    ，均檢出第二級毒品甲基安非他命成分，總淨重2.64公克，
    驗餘2.62公克，分別有法務部調查局96年3月2日調科壹字第
    09623014580號鑑定通知書、臺北市政府警察局96年5月4日
    北市鑑毒字第214號鑑驗通知書各1紙在卷可稽）。
  (三)臺北市政府警察局偵辦毒品案件尿液檢體委驗單暨臺灣尖端
    先進生技醫藥股份有限公司96年2月14日大安-44號濫用藥物
    尿液檢驗報告各1紙（檢驗結果被告尿液呈安非他命、甲基
    安非他命及嗎啡陽性反應）各1份。
  (四)臺灣高等法院被告全國前案紀錄表、臺灣基隆地方法院檢察
    署刑案資料查註紀錄表及全國施用毒品案件紀錄表各1 份。
二、論罪科刑：
  (一)按海洛因、甲基安非他命分別係毒品危害防制條例第2條第
    2項第1款、第2款所列管之第一級毒品及第二級毒品，被告
    予以施用，核其所為，係犯毒品危害防制條例第10條第1項
    、第2項之施用第一級毒品罪及施用第二級毒品罪。其持有
    第一級毒品海洛因、第二級毒品甲基安非他命係供施用，其
    持有第一級毒品、第二級毒品之低度行為分別為施用第一級
    毒品、第二級毒品之高度行為所吸收，不另論罪。又被告同
    時施用上開二毒品，係一行為同時觸犯上開二罪，為想像競
    合犯，應依刑法第55條之規定，從一重之施用第一級毒品罪
    處斷，公訴人認被告所犯前揭二犯行，犯意各別，罪名互異
    ，請予分論併罰，尚有未洽。
  (二)被告前曾受如事實欄所示之有期徒刑執行完畢，已如前述，
    其於有期徒刑執行完畢後5年以內，故意再犯本件有期徒刑
    以上之罪，為累犯，應依法加重其刑。
  (三)爰審酌被告前因施用毒品經觀察、勒戒及2次判刑後，仍不
    知戒除毒品惡習而仍續為施用毒品，且將海洛因、甲基安非
    他命同時混用，顯見其毒癮甚深，自不宜輕縱，並審酌其所
    犯施用毒品之犯罪係戕害自身健康之行為，於他人尚不致造
    成損害及被告犯後坦承犯行之態度等一切情狀，量處如主文
    所示之刑，以示懲儆。
  (四)扣案之第一級毒品海洛因5包（總淨重2.95公克）及第二級
    毒品甲基安非他命2包（總淨重2.64公克，驗餘2.62公克）
    ，併同難以析離之包裝袋7只，應整體視為查獲之毒品，依
    毒品危害防制條例第18條第1項前段規定宣告沒收銷燬之（
    參見最高法院95年度臺上字第3739號、第7354號判決）。
四、應適用之法條：
　　刑事訴訟法第273條之1第1項、第310條之2、第454條第1項
    、第299條第1項前段，毒品危害防制條例第10條第1項、第
    2項、第23條第2項、第18條第1項前段，刑法第11條、第55
    條、第47條第1項，判決如主文。
五、對於本件判決如有不服，得於收受送達翌日起10內，向本院
    提出上訴書狀，上訴於臺灣高等法院。
本案經檢察官乙○○到庭執行職務
中　　華　　民　　國　　96　　年　　6　　月　　20 　　日
                  刑事第三庭法  官  王美婷
以上正本證明與原本無異。
對於本件判決如有不服，應於收受送達後10日內，向本院提出上
訴書狀，上訴於臺灣高等法院，並按他造當事人之人數附具繕本
。
中　　華　　民　　國　　96　　年　　6 　　月　　20　　日
                            書記官  劉珍珍
附錄本案論罪科刑法條：
毒品危害防制條例第10條第1項、第2項
施用第一級毒品者，處 6 月以上 5 年以下有期徒刑。
施用第二級毒品者，處 3 年以下有期徒刑。
